臺灣彰化地方法院刑事判決　　　　　　　 94年度訴字第770號
公　訴　人　臺灣彰化地方法院檢察署檢察官
被　　　告　甲○○
上列被告因違反毒品危害防制條例案件，經檢察官提起公訴（94
年度毒偵字第1603號），於本院準備程序中，被告就被訴事實為
有罪之陳述，經裁定改行簡式審判程序，本院判決如下：
    主  文
甲○○連續施用第一級毒品，累犯，處有期徒刑拾月。
    事  實
一、甲○○前因施用毒品案件，經本院裁定送觀察、勒戒後，認
    無繼續施用毒品之傾向，經臺灣彰化地方法院檢察署檢察官
    於民國88年6月30日以88年度偵字第5868號為不起訴處分確
    定；且因施用毒品案件，經本院裁定送觀察、勒戒後，認有
    繼續施用毒品之傾向，除送強制戒治外（其強制戒治部分於
    89 年11月10日執行完畢），並經檢察官提起公訴，由本院
    於88 年10月18日以88年度易字第1149號判處有期徒刑八月
    確定；又因施用第一、二級毒品案件，經本院分別於89年11
    月30日以89年度易字第1190號判處有期徒刑八月確定，及於
    89年11月30日以89年度訴字第1182號判處有期徒刑八月確定
    ，上開有期徒刑部分於92年5月18日接續執行完畢；再因施
    用第一、二級毒品案件，經本院於92年2月27日以92年度訴
    字第60號分別判處有期徒刑八月、四月，並定應執行刑為有
    期徒刑十月確定（此部分尚在假釋中，仍未執行完畢）。詎
    其仍未戒除毒癮，復基於施用第一級毒品海洛因之概括犯意
    ，自94年1月11日某時起至同年月14日某時止，在其彰化縣
    溪湖鎮○○里○○路42號住處，以將第一級毒品海洛因摻入
    香煙內，點火吸食之方式，連續施用第一級毒品海洛因多次
    。嗣於同年月13日20時30分許，在彰化縣溪湖鎮○○里○○
    街之「金寶山遊藝場」內為警發覺，並因其係列管毒品人口
    而配合至警局接受尿液採驗，結果呈嗎啡陽性反應，始查悉
    上情。
二、案經彰化縣警察局溪湖分局報請臺灣彰化地方法院檢察署檢
    察官偵查起訴。
    理  由
一、按除被告所犯為死刑、無期徒刑、最輕本刑為3年以上有期
    徒刑之罪或高等法院管轄第1審案件者外，於前條第1項程序
    進行中，被告先就被訴事實為有罪之陳述時，審判長得告知
    被告簡式審判程序之旨，並聽取當事人、代理人、辯護人及
    輔佐人之意見後，裁定進行簡式審判程序；除簡式審判程序
    及簡易程序案件外，第1審應行合議審判，刑事訴訟法第273
    條之1第1項、第284條之1分別定有明文。本件被告甲○○所
    涉係死刑、無期徒刑、最輕本刑為3年以上有期徒刑之罪或
    高等法院管轄第1審案件以外之罪，並於本院行準備程序時
    就被訴事實為有罪之陳述，本院合議庭依前揭規定，經評議
    結果，裁定改由受命法官獨任行簡式審判程序，先予敘明。
二、上開事實，業據被告甲○○於本院審理時坦承不諱，且被告
    於94年1月13日20時30分許獲案後，經警採集其尿液送驗結
    果，確呈嗎啡陽性反應（檢出濃度16624ng/ml），有詮昕科
    技股份有限公司濫用藥物尿液檢驗報告1件附卷可稽，足徵
    被告之自白與事實相符，堪以採信。再者，被告前因施用毒
    品案件，經本院裁定送觀察、勒戒後，認無繼續施用毒品之
    傾向，經臺灣彰化地方法院檢察署檢察官於88年6月30日以
    88 年度偵字第5868號為不起訴處分確定；且因施用毒品案
    件，經本院裁定送觀察、勒戒後，認有繼續施用毒品之傾向
    ，除送強制戒治外（其強制戒治部分於89年11月10日執行完
    畢），並經檢察官提起公訴，由本院於88年10月18日以88年
    度易字第1149號判處有期徒刑八月確定；又因施用第一、二
    級毒品案件，經本院分別於89年11月30日以89年度易字第
    1190號判處有期徒刑八月確定，及於89年11月30日以89年度
    訴字第1182號判處有期徒刑八月確定，上開有期徒刑部分於
    92年5月18日接續執行完畢；再因施用第一、二級毒品案件
    ，經本院於92年2月27日以92年度訴字第60號分別判處有期
    徒刑八月、四月，並定應執行刑為有期徒刑十月確定（此部
    分尚在假釋中，仍未執行完畢）等情，亦有臺灣高等法院被
    告全國前案紀錄表及在監在押紀錄表等件附卷可按。被告於
    強制戒治執行完畢釋放後，5年內再犯毒品危害防制條例第
    10條第1項之罪，本件事證明確，被告上開犯行洵堪認定，
    應依法論科。
三、核被告甲○○所為，係犯毒品危害防制條例第10條第1項之
    施用第一級毒品罪。被告為施用第一級毒品海洛因而持有第
    一級毒品之低度行為，應為施用之高度行為所吸收，不另論
    罪。又被告先後多次施用第一級毒品海洛因之犯行，時間緊
    接，觸犯構成要件相同之罪名，顯係基於概括犯意為之，應
    依刑法第56條連續犯規定論以一罪，並加重其刑。公訴人雖
    僅就被告於94年1月13日回溯前72小時內有施用第一級毒品
    海洛因之犯行提起公訴，未論及被告其餘多次施用第一級毒
    品之犯行，然檢察官就犯罪事實一部起訴者，其效力及於全
    部，本件上開其餘多次施用第一級毒品犯行與公訴人起訴書
    所載經論罪部分之犯罪事實各具有連續犯之裁判上一罪關係
    ，應為起訴效力所及，本院自應併予審究。又被告前因施用
    毒品案件，經本院於88年10月18日以88年度易字第1149號判
    處有期徒刑八月確定，且因施用第一、二級毒品案件，經本
    院分別於89年11月30日以89年度易字第1190號判處有期徒刑
    八月確定，及於89年11月30日以89年度訴字第1182號判處有
    期徒刑八月確定，上開有期徒刑部分於92年5月18日接續執
    行完畢乙情，有臺灣高等法院被告全國前案紀錄表在卷足參
    ，其受有期徒刑執行完畢後，5年內再犯本件有期徒刑以上
    之罪，為累犯，應依刑法第47條之規定遞加重其刑。爰審酌
    被告前有毒品前科，且歷經強制戒治處遇措施，均未能知所
    收斂而遠離毒害，戒毒意志尚非堅定，惟念及被告於犯罪後
    尚能坦承犯行，暨其犯罪之動機、目的、手段、施用毒品之
    期間、次數等一切情狀，量處如主文所示之刑，以示懲儆。
據上論斷，應依刑事訴訟法第273條之1第1項、第299條第1項前
段，毒品危害防制條例第10條第1項，刑法第11條前段、第56條
、第47條，判決如主文。
本案經檢察官賴志盛到庭執行職務。
中　　華　　民　　國　　94　　年　　6 　　月　　9 　　日
                  刑事第二庭    法  官  郭麗萍
以上正本證明與原本無異。
如不服本判決，應於判決送達後10日內向本院提出上訴狀 (須附
繕本)。
中　　華　　民　　國　　94　　年　　6 　　月　　9 　　日
                                書記官  施嘉玫
附錄法條
毒品危害防制條例第10條第1項：
施用第一級毒品者，處六月以上五年以下有期徒刑。
